臺灣高雄地方法院民事裁定
110年度消債清字第263號
聲  請  人  張綵欐（原名：張苑君）
0000000000000000

0000000000000000

0000000000000000

上列當事人因消費者債務清理事件聲請清算，本院裁定如下：
    主  文
聲請人張綵欐自中華民國一一一年二月十日下午四時起開始清算
程序。
命司法事務官進行本件清算程序。
    理  由
一、聲請意旨略以：伊有不能清償債務情事，前向小港區調解委
    員會聲請調解債務清償方案，惟調解不成立。伊又未經法院
    裁定開始更生程序或許可和解或宣告破產，爰聲請清算等語
    。
二、按債務人不能清償債務或有不能清償之虞者，得依本條例所
     定更生或清算程序，清理其債務；債務人於法院裁定開始
    更生程序或許可和解或宣告破產前，得向法院聲請清算；法
    院開始清算程序之裁定，應載明其年、月、日、時，並即時
    發生效力；法院開始更生或清算程序後，得命司法事務官進
    行更生或清算程序，必要時得選任律師、會計師或其他適當
    之自然人或法人1人為監督人或管理人，消費者債務清理條
    例（下稱消債條例）第3條、第80條前段、第83條第1項、第
    16條第1項分別定有明文。
三、經查：
  ㈠聲請人前向小港區調解委員會聲請調解債務清償方案，於民
    國110年5月14日調解不成立，聲請人於110年11月3日具狀聲
    請清算等情，有調解不成立證明書（卷第13頁）附卷可稽，
    堪信為真實。
  ㈡聲請人於108年度至109年度均無申報所得，名下無財產，有
    富邦人壽保單解約金新臺幣（下同）56,814元（含未到期保
    費25,599元）；另原有2020年出廠車輛1部，聲請人稱該車
    輛係伊母親於109年5月28日購買，借名登記於伊名下，業於
    109年7月2日移轉登記予母親；又聲請人自陳於前鎮漁港或
    旗津從事分類漁獲之零工，日薪1,150元，每月工作日約18
    至20日，每月收入約23,000元，現未領取補助或給付等情，
    有108年至109年綜合所得稅各類所得資料清單及財產歸屬資
    料清單（卷第14頁、第21至22頁）、財產及收入狀況說明書
    （卷第5至7頁）、債權人清冊（卷第9至10頁）、戶籍謄本
    （卷第110頁）、勞工保險被保險人投保資料表（卷第24至2
    5頁）、個人商業保險查詢結果表（卷第92頁）、財團法人
    金融聯合徵信中心前置協商專用債權人清冊（卷第107至109
    頁）、信用報告（卷第103至106頁）、社會補助查詢表（卷
    第57至59頁）、租金補助查詢表（卷第60頁）、勞動部勞動
    力發展署高屏澎東分署函（卷第82頁）、勞動部勞工保險局
    函（卷第81頁）、母親簽立之切結書（卷第93頁）、交通部
    公路總局高雄區監理所函（卷第94頁）、健保投保紀錄（卷
    第101至102頁）、存簿暨存款餘額證明書（卷第15至18頁）
    、收入切結書（卷第23頁、第89頁）、富邦人壽保險股份有
    限公司陳報狀（卷第83至84頁）等附卷可參。另查聲請人曾
    任正瀚有限公司董事，惟正瀚有限公司業於99年9月20日解
    散，此有公司登記資料表（卷第46頁）、經濟部中部辦公室
    函（卷第67至79頁）在卷可證。依聲請人上述工作、收入情
    形，認以聲請人自陳每月收入23,000元，核算其現在償債能
    力之基礎，堪認妥適。
　㈢關於聲請人個人日常必要支出部分，聲請人主張每月支出16,
    000元（包含每月房屋租金6,000元）乙情，並提出租賃契約
    （本案卷第26至27頁、第96至99頁）、房租證明（卷第28頁
    ）為證。按債務人必要生活費用，以最近1年衛生福利部或
    直轄市政府所公告當地區每人每月最低生活費1.2倍定之，
    清債條例第64條之2第1項定有明文。本院參酌衛福部社會司
    所公告111年度高雄市最低生活費為14,419元，1.2倍即17,3
    03元，聲請人主張每月必要支出約16,000元，尚屬合理，應
    予採計。
  ㈣綜上所述，聲請人每月收入為23,000元，扣除必要生活費16,
    000元後，尚餘7,000元。而聲請人目前負債總額為7,808,35
    1元（卷第129至143頁、第150至159頁，包括：合作金庫銀
    行、花旗銀行、聯邦銀行、中國信託銀行、台灣銀行），扣
    除富邦人壽保單解約金後，以上開餘額按月攤還結果，至少
    約須92年【計算式：（7,808,351－56,814）÷7,000÷12＝92】
    始能清償完畢，堪認聲請人確有不能清償債務之情事。從而
    ，聲請人向本院聲請清算，應予准許，並命司法事務官進行
    本件清算程序。
四、依消債條例第11條第1 項、第83條第1 項、第16條第1 項，
    裁定如主文。
中　　華　　民　　國　　111 　年　　2 　　月　　10　　日
              　　民事庭　　法　官　賴寶合
以上正本係照原本作成。
本裁定不得抗告。
中　　華　　民　　國　　111 　年　　2 　　月　　10　　日
  　                        書記官　胡美儀